【裁判字號】    97,易,490
【裁判日期】    970910
【裁判案由】    竊盜
【裁判全文】
臺灣臺中地方法院刑事判決               97年度易字第490號
公  訴  人  臺灣臺中地方法院檢察署檢察官
被      告  乙○○
                    （現於臺灣臺中監獄執行中）
上列被告因竊盜案件，經檢察官提起公訴（96年度偵字第26684
號），本院判決如下：
    主    文
乙○○犯竊盜罪，累犯，處有期徒刑陸月，如易科罰金，以新臺
幣壹仟元折算壹日。
    犯罪事實
一、乙○○前因妨害兵役治罪條例、偽造有價證券、貪污治罪條
    例、竊盜等案件，經法院先後判處有期徒刑10月、3年2月、
    7月、5月、10月確定，經接續執行，迭經假釋、撤銷假釋，
    於民國96年7月16日因減刑執行完畢。仍不知悔改，復意圖
    為自己不法之所有，於96年8月21日中午12時許，在臺中市
    ○區○○街233號之星隆貿易股份有限公司（下稱星隆貿易
    公司），趁該公司中午休息時間，無人在場之際，以自備之
    鑰匙1支（未扣案）打開鋁門，進入該公司之辦公室（侵入
    住宅部份未據告訴），徒手竊取甲○○所有之現金新臺幣（
    下同）8500元。得手後，將之作為償還債務之用。嗣甲○○
    報警，在現場採得乙○○指紋，於96年10月17日循線查獲。
二、案經臺中市警察局第三分局移送臺灣臺中地方法院檢察署檢
    察官偵查起訴。
    理    由
一、證據能力之說明﹕
    按現行刑事訴訟法為保障被告之反對詰問權，排除具有虛偽
    危險性之傳聞證據，以求實體真實之發見，於該法第159條
    第1項明定被告以外之人於審判外之言詞或書面陳述，除法
    律有規定者外，不得作為證據。而刑事訴訟法第159條之1至
    159條之4有傳聞法則之例外規定，且被告以外之人於審判外
    之陳述，雖不符前4條之規定，而經當事人於審判程序同意
    作為證據，法院審酌該言詞陳述或書面陳述作成時之情況，
    認為適當者，亦得為證據；當事人、代理人或辯護人於法院
    調查證據時，知有第159條第1項不得為證據之情形，而未於
    言詞辯論終結前聲明異議者，視為有前項之同意，刑事訴訟
    法第159條之5定有明文。本件關於以下論及之證人甲○○於
    警詢之證述，係屬被告以外之人於審判外之書面陳述，而檢
    察官、被告並未就上開陳述有所爭執，且迄於言詞辯論終結
    前，均未主張有刑事訴訟法第159條第1項不得為證據之情形
    ，是應認已同意作為證據，且經本院審酌後，認無不適當之
    情形，應認具有證據能力，合先敘明。
二、認定犯罪事實所憑之證據及理由﹕
    被告於上揭時地侵入星隆貿易公司之辦公室竊取8500元之犯
    罪事實，業據被告乙○○於警詢及本院審理時坦承不諱，核
    與證人甲○○於警詢時之證述情節大致相符，並有臺中市警
    察局勘察採證同意書、現場採證照片及內政部警政署刑事警
    察局鑑驗書各1份在卷可稽，足認被告之上開自白與事實相
    符。至於被告侵入星隆貿易公司之方式，業經證人即星隆貿
    易公司員工甲○○於97年9月3日在本院審理時具結證稱﹕其
    公司有兩個門，電動鐵捲門在中午的時候沒有拉下來，另一
    道鋁門是以鑰匙鎖著的，案發當天中午伊與同事外出用餐時
    有把公司之鋁門鎖住等語明確（見本院卷第50頁），足認被
    告係以自備之鑰匙打開星隆貿易公司之鋁門門鎖後，再侵入
    該公司。被告辯稱案發當時該公司之鋁門沒有上鎖云云，與
    證人證述不符，尚難採信。本件事證明確，被告之犯行洵堪
    認定，應依法論科。
三、論罪科刑﹕
    核被告所為，係犯刑法第320條第1項之竊盜罪。又被告有如
    犯罪事實欄所載之前科，有臺灣高等法院被告前案紀錄表附
    卷可稽，其於受徒刑之執行完畢後，5年以內故意再犯本件
    有期徒刑以上之罪，為累犯，應依刑法第47條第1項規定，
    加重其刑。爰審酌被告前有妨害兵役治罪條例、偽造有價證
    券、貪污治罪條例、竊盜等前科之不良素行，其年值青壯，
    不思循正當途徑謀取生活之資，竟圖不勞而獲，罔顧他人之
    財產法益，而為竊盜犯行，所為殊值非難；兼衡酌被告犯後
    坦承犯行，並參酌其所竊得之財物之金額等一切情狀，量處
    如主文所示之刑，並諭知易科罰金之折算標準。至被告所有
    供犯罪所用之鑰匙1支並未扣案，且形體不明，又無證據證
    明尚屬存在，爰不另為沒收之諭知。
四、適用之法律﹕
  (一)刑事訴訟法第299條第1項前段。
  (二)刑法第320條第1項、第47條第1項、第41條第1項前段。
  (三)刑法施行法第1條之1第1項、第2項前段。
本案經檢察官丙○○到庭執行職務。
中    華    民    國    97    年    9    月    10    日
                  刑事第八庭  法  官  戴嘉慧
上正本證明與原本無異。
                              書記官  劉晴芬
中    華    民    國    97    年    9    月    10    日
【附錄本案論罪科刑法條】
《中華民國刑法第320條》
意圖為自己或第三人不法之所有，而竊取他人之動產者，為竊盜
罪，處五年以下有期徒刑、拘役或五百元以下罰金。
意圖為自己或第三人不法之利益，而竊佔他人之不動產者，依前
項之規定處斷。
前二項之未遂犯罰之。


司法院資訊處製作；財團法人民間司法改革基金會備份。
